【裁判字號】    95,財管,65
【裁判日期】    950926
【裁判案由】    變賣遺產
【裁判全文】
臺灣士林地方法院民事裁定              95年度財管字第65號
聲  請  人  行政院國軍退除役官兵輔導委員會台北縣榮民服務
            處（即被繼承人甲○○遺產管理人）
法定代理人  乙○○
上列聲請人聲請變賣被繼承人甲○○遺產事件，本院裁定如下：
    主  文
被繼承人甲○○所遺如附表所示之不動產，准予變賣。
程序費用由被繼承人甲○○之遺產負擔。
    理  由
一、本件聲請意旨略以：被繼承人甲○○（男、民國○○年○○月○○
    日生、身分證統一編號：Ｚ000000000號，生前籍設臺北縣汐
    止市○○街35巷19號）係單身亡故榮民，遺有坐落臺北縣汐
    止市如附表所示之不動產。聲請人為其遺產管理人，已依鈞
    院94年度家催字第72號裁定完成公示催告程序，因有大陸地
    區繼承人范麗娟表示繼承，聲請人依民法第1179條、臺灣地
    區與大陸地區人民關係條例第67條、第68條、第69條、退除
    役官兵死亡無人繼承遺產管理辦法第8 條之1 ，及司法院86
    年6 月24日（86）祕台廳民三字第09090 號函示內容：「其
    有關遺產變賣，應得法院或親屬會議之同意，不得自行變賣
    」等規定，為移交遺產予大陸地區繼承人之必要，爰請求准
    予變賣如附表所示之不動產，以便折算為價額，交付其價金
    等語。
二、經查：本件聲請人主張被繼承人甲○○係退除役官兵，於民
    國91年5 月27日死亡，其在臺並無法定繼承人，聲請人依法
    為其遺產管理人，經聲請本院於以94年度家催字第72號民事
    裁定對被繼承人之大陸地區以外繼承人、債權人及受遺贈人
    為公示催告，聲請人並於94年5 月31日登報，期間僅有大陸
    地區繼承人范麗娟表示繼承等情，業據提出本院94年度家催
    字第72號民事裁定、報紙影本各1 份、士院儀家真91聲繼24
    字第37253 號函影本1 份、土地及建物登記謄本影本5 紙、
    亡故榮民個人資料卡、親屬系統表等件為證，並經本院調閱
    94年度家催字第72號公示催告事件卷宗查明無誤，堪信聲請
    人之主張為真實。
三、按被繼承人在臺灣地區之遺產，由大陸地區人民依法繼承者
    ，其所得財產總額，每人不得逾2 百萬元，臺灣地區與大陸
    地區人民關係條例第67 條第1項前段定有明文。又大陸地區
    人民、法人、團體或其他機構，或其於第三地區投資之公司
    ，非經主管機關許可，不得在臺灣地區取得、設定或移轉不
    動產物權，同條例第69 條第1項前段亦有明文。且遺產管理
    人為清償債權，或交付遺贈物之必要，經親屬會議之同意得
    變賣遺產，又親屬會議不能召開或召開有困難時，依法應經
    親屬會議處理之事項，由有召集權人聲請法院處理之，民法
    第1179條第2 項及第1132條第2 項亦有明示。本件被繼承人
    甲○○之遺產，僅有大陸地區繼承人范麗娟表示繼承，則聲
    請人以無法召開取得親屬會議同意請求本院准予變賣遺產，
    即非無據。又依聲請人所提亡故榮民個人資料卡所載，被繼
    承人所遺留遺產現金僅餘新臺幣5,000 元，是依前開規定，
    不足給付大陸地區繼承人得繼承財產總額（不得逾2 百萬元
    ），聲請人聲請變賣如附表所示之不動產，以便折現支付大
    陸地區繼承人，即無不合，應予准許。
四、依非訟事件法第166 條第2 項，裁定如主文。
中    華    民    國    95    年    9     月    26    日
                  家事法庭  法  官  詹朝傑
以上正本證明與原本無異。
如對本裁定抗告，應於裁定送達後10日內向本院提出抗告狀。
中    華    民    國    95    年    9     月    26    日
                            書記官  蔡永光


司法院資訊處製作；財團法人民間司法改革基金會備份。
